臺灣基隆地方法院刑事判決　　　　　　 94年度簡上字第122號
上　訴　人
即　被　告　丁○○
上訴人即被告因妨害名譽案件，不服本院基隆簡易庭94年度基簡
字第546 號，中華民國94年8 月16日第一審刑事簡易判決（原聲
請簡易判決處刑案號：94年度偵字第1842號），提起上訴，本院
管轄之第二審合議庭判決如下：
    主      文
上訴駁回。
    事實及理由
一、本案經本院審理結果，認第一審簡易庭以上訴人即被告丁○○公然侮辱人，所為係觸犯刑法第三百零九條第一項之罪，
    依刑事訴訟法第四百四十九條第一項前段、第四百五十四條
    第二項，刑法第三百零九條第一項、第四十二條第二項前段
    ，罰金罰鍰提高標準條例第一條前段、第二條，判處上訴人
    罰金一千五百元，如易服勞役，以三百元折算壹日，核其認
    事用法，尚無違誤，量刑亦堪稱妥適，應予維持，爰引用第
    一審簡易判決及檢察官聲請簡易判決處刑書（如附件）記載
    之事實、證據及理由。
二、上訴人即被告上訴意旨略以：上訴人從未對告訴人即證人乙○○口出「幹你娘，雞巴（臺語發音）」等言詞，乃原審未
    予詳查，即以證人乙○○片面誣蔑之詞，判處上訴人罪刑在
    案，上訴人自難甘服，爰於法定期間提起上訴，求為撤銷改
    判上訴人無罪等語。
三、經查：上訴人於民國94年4 月25日下午7 時50分許，在基隆
    市警察局第一分局延平派出所內值班臺附近之不特定人得以
    共見共聞之公眾得出入場所，以「幹你娘雞巴（臺語發音）
    」等貶抑證人乙○○人格之言詞，公然詈罵證人乙○○等事
    實，除據證人乙○○於警詢、偵查中證述綦詳，並經證人丙○○、劉亦韋於本院審理時到庭證述明確。證人丙○○固因
    背對上訴人暨證人乙○○，致未目睹上訴人對證人乙○○口
    出穢語之情節，惟證人丙○○聞聲轉頭確認之際，現場僅上
    訴人、證人乙○○及其同事即證人劉亦韋3 人而已，此業據
    證人丙○○證述在卷（本院審判筆錄頁3-4 ）；參之證人劉
    亦韋係到庭結稱：「（問：94年4 月25日晚上7 點50分有在
    延平派出所值班臺遇到被告及告訴人【即證人乙○○】？）
    有。當時我值值班臺勤務。（問：有無在場聽聞被告罵髒話
    ？）有。（問：被告當時是對何人罵？）對告訴人乙○○。
    當時被告國臺語交雜。（問：所罵的具體內容為何？）五字
    經，當時他們二人一見面就在爭執，好像是為債務糾紛，還
    有提到為何到他家潑漆等語，爭執中被告就對告訴人辱罵，
    就是『幹你娘，雞巴（臺語）』，接著說我哪裡有欠你錢，
    然後二人又交談，約一、二句話，告訴人就當場說『你罵我
    ，我要告你』。（問：他們二人當時距你多遠？）他們站在
    我值班台右前方約有二個手臂距離」（本院審判筆錄頁5 ）
    等語，尤足徵被告曾在公眾得出入之場所，以上開言詞詈罵
    證人乙○○之事實，實非僅證人乙○○之片面指訴而已。是
    上訴人辯稱上開事實乃證人乙○○為迫使上訴人與之和解所
    虛擬杜撰云云，自無可採。綜上，本案事證明確，上訴人以
    上開足以貶抑證人乙○○人格之言詞，在公眾得出入之場所
    ，公然侮辱證人乙○○之犯行，洵堪認定。
四、核上訴人所為，係犯刑法第三百零九條第一項之公然侮辱人
    罪。本院審酌上訴人因細故而對證人乙○○惡言相向，其犯
    罪之動機、方法、結果，及其犯後亦未見有向證人乙○○悔
    過之舉措等一切情狀，認原審量處上訴人罰金1,500 元，併
    諭知易服勞役之折算標準，其認事用法並無違誤，量刑亦堪
    稱妥適，自應予以維持。上訴人以前詞為由提起上訴，請求
    撤銷改判，為無理由，應予駁回。
據上論斷，應依刑事訴訟法第四百五十五條之一第一項、第三項
、第三百六十八條、第三百七十三條，判決如主文。
本案經檢察官甲○○到庭執行職務。
中　　華　　民　　國　　94　　年　　10　　月　　31　　日
                  刑事第二庭審判長法  官　王福康
                                  法  官  齊　潔
                                  法  官  王慧惠
以上為正本係照原本作成。
本件判決不得上訴。
中　　華　　民　　國　　94　　年　　10　　月　　31　　日
                                  書記官　王一芳
【附件】
臺灣基隆地方法院刑事簡易判決　　　　 94年度基簡字第546號
聲　請　人　　臺灣基隆地方法院檢察署檢察官
被　　　告　　丁○○　　男　54歲（民國○○年○月○○日生）
　　　　　　　　　　　　身分證統一編號：Ｚ000000000號
　　　　　　　　　　　　住基隆市○○區○○路24之3號
上列被告因妨害名譽案件，經檢察官聲請以簡易判決處刑（九十
四年度偵字第一八四二號），本院判決如下：
    主  文
丁○○公然侮辱人，處罰金壹仟伍佰元。如易服勞役，以佰元
折算壹日。
    事實及理由
一、本件犯罪事實及證據、理由均引用檢察官聲請簡易判決處刑
    書之記載（如附件）。
二、依刑事訴訟法第四百四十九條第一項前段、第四百五十四條
    第二項，刑法第三百零九條第一項、第四十二條第二項前段
    ，罰金罰鍰提高標準條例第一條前段、第二條，逕以簡易判
    決處如主文所示之刑。
中　　華　　民　　國　　94　　年　　8 　　月　　16　　日
                  基隆簡易庭法  官  陳玉雲
以上正本證明與原本無異。
如不服本判決，應於判決送達後10日內，向本院提出上訴書狀，
上訴於本院合議庭，並按他造當事人之人數附具繕本。
中　　華　　民　　國　　94　　年　　8 　　月　　16　　日
                            書記官  王毓嫻
附錄論罪法條
中華民國刑法第309條第1項
公然侮辱人者，處拘役或 300 元以下罰金。
附件：
臺灣基隆地方法院檢察署檢察官聲請簡易判決處刑書
　　　　　　　　　　　　　　　　　　　 94年度偵字第1842號
 　 被　　　告　丁○○　男　54歲（民國○○年○月○○日生）
 　　　　　　　　　　　 住基隆市○○區○○路24之3號
 　　　　　　　　　　　 國民身分證統一編號：Ｚ000000000號
上列被告因妨害名譽等案件，業經偵查終結，認為宜聲請以簡易
判決處刑，茲將犯罪事實及證據並所犯法條分敘如下：
　　　　犯罪事實
一、丁○○於民國94年4月25日下午某時，知悉其位於基隆市○○路24之3號門口、牆壁及擺設於樓梯間之物品遭乙○○以
 　 紅色油漆噴漆以毀損（乙○○涉有毀損罪嫌部分另案偵辦）
 　 ，心生不滿，除報警處理外，並於同日下午某時，親自前往
 　 基隆市警察局第一分局延平派出所瞭解。於同日19時50分許
 　 ，丁○○抵達基隆市警察局第一分局延平派出所時，見乙○○已經在現場接受調查，仍難忍憤怒，旋即在派出所值班台
 　 附近，與乙○○發生激烈口角，派出所值班警員劉亦韋為避
 　 免引發更大衝突，則在旁密切觀察。果不其然，丁○○竟基
 　 於公然侮辱之犯意，於前揭公眾得出入之場所，大聲對乙○○稱：「幹你娘，雞巴（台語）」等語，藉此侮辱乙○○。
二、案經乙○○訴請基隆市警察局第一分局報告偵辦。
 　　　 證據並所犯法條
一、訊據被告丁○○固坦承於前揭時、地與告訴人乙○○見面，
 　 惟矢口否認有何公然侮辱犯行，然查，前揭犯罪事實，業據
 　 告訴人指訴歷歷，且經延平派出所警員劉亦韋證述綦詳，被
 　 告犯嫌堪予認定
二、核被告丁○○所為，係犯刑法第309條第1項之公然侮辱罪嫌
 　 。
三、依刑事訴訟法第451條第1項聲請逕以簡易判決處刑。
　　此　　致
臺灣基隆地方法院基隆簡易庭
中　　華　　民　　國　　94　　年　　7 　　月　　6 　　日
　　　　　　　　　　　　　　　檢察官　陳　慧　玲
本件正本證明與原本無異
中　　華　　民　　國　　94　　年　　7 　　月　　7 　　日
　　　　　　　　　　　　　　　書記官　林　宜　佳
附錄所犯法條：
刑法第309條
 　 公然侮辱人者，處拘役或三百元以下罰金。
 　 以強暴犯前項之罪者，處一年以下有期徒刑、拘役或五百元
 　 以下罰金。
附記事項：本件係依刑事訴訟法簡易程序辦理，法院簡易庭得不
傳喚被告、輔佐人、告訴人、告發人等出庭即以簡易判決處刑；
被告、被害人、告訴人等對告訴乃論案件如已達成民事和解而要
撤回告訴或對非告訴乃論案件認有受傳喚到庭陳述意見之必要時
，請即另以書狀向簡易法庭陳述或請求傳訊。
